---
title: "TAREA CLIMATOL"
author: "Dayeli Ruiz"
date: "30/1/2022"
output: github_document
---
```{r, message = FALSE}
library(climatol)
setwd("D:/DAYELI/USB DAYELI/AV")
```
# NIVEL 1
## Generar un diagrama de Walter y Lieth con la data de datcli, este debe llevar de título “Estación Campo de Marte”, a una altitud de 80 msnm durante el año 2017, con los meses simbolizados por números. Las temperaturas deberán visualizarse de color verde; las precipitaciones, en naranja; los meses de congelación segura, en azul y los de congelación probable, en celeste. No trazar una línea suplementaria de precipitación.


```{r}

data(datcli)
diagwl ( datcli ,  est = "Estación Campo de Marte" ,  alt = 80 ,  per = "2017" ,  margen = c ( 4 ,  4 ,  5 ,  4 ),  mlab = "1-12" , 
         pcol = "orange" ,  tcol = "green" ,  pfcol = "skyblue" ,  sfcol = "blue" ,  shem = FALSE ,
         p3línea = FALSE )

```

## Recrea minuciosamente el siguiente diagrama de la rosa de los vientos (pista: col=rainbow(8)).

```{r }
data(windfr)
rosavent(windfr,fnum=6,fint=2, flab=1, ang= 3*pi/8 ,col=rainbow(8), uni="km/s")
```

# NIVEL 2
## Convertir la data diaria de tmax en una data de medias mensuales. Posteriormente, homogeneizar dichos datos mensuales con una normalización por estandarización y gráficos de medias anuales y correcciones aplicadas en el análisis exploratorio de datos (utilizar dos decimales).

```{r}
data(tmax)
write.table(dat,"Tmax_2001-2003.dat",row.names = F,col.names = F)
write.table(est.c,"Tmax_2001-2003.est",row.names = F,col.names = F)
dd2m ("Tmax",2001,2003,ndec = 2,valm = 2)
tmx<-read.table("Tmax-m_2001-2003.dat",header = F)
tmx
homogen("Tmax",2001,2003,nm=0,std=2,ndec=2,gp=3,expl=T)
```

## Recortar la data mensual de Ptest desde 1965 hasta 2005. Homogeneizar dicha data mediante clústers o áreas rectangulares, con un ancho de superposición de 0, mediante una estandarización y con gráficos de totales anuales en el análisis exploratorio de datos. Mostrar las medias de las series homogeneizadas en un archivo Excel que, además, mencione los totales anuales y los datos de la latitud, longitud y nombre de cada estación (utilizar dos decimales).
```{r}
data(Ptest)
write.table(dat,"Ptest_1951-2010.dat",row.names=F,col.names=F)
write.table(est.c,"Ptest_1951-2010.est",row.names=F,col.names=F)
datsubset("Ptest",1951,2010,1965,2005,1)
homogsplit("Ptest",1965,2005,2.9,39,xo=0,yo=0,std=3, gp=4,expl=T,nm=12)
dahstat("Ptest",1965,2005,stat="me",ndc=2,vala=1,estcol = c(1,2,5))

```
